【裁判字號】    97,簡上,309
【裁判日期】    970606
【裁判案由】    詐欺
【裁判全文】
臺灣高雄地方法院刑事判決             97年度簡上字第309號
上  訴  人
即  被  告  丙○○
上列上訴人因詐欺案件，不服本院高雄簡易庭於中華民國97年2
月22日以97年度審簡字第66號所為之第一審刑事簡易判決（檢察
官聲請簡易判決處刑案號：96年度偵字第35953 號），提起上訴
，本院管轄之第二審合議庭判決如下：
    主  文
上訴駁回。
    事實
一、丙○○預見以報紙刊登收購使用他人所申辦行動電話門號廣
    告之人，係將所收購之行動電話門號用以供與被害人聯絡之
    用，藉此作為犯罪工具，並避免遭有偵查犯罪權限之執法人
    員循線查緝；竟仍基於幫助他人遂行詐欺取財之不確定故意
    ，於民國96年7 月18日，向高雄市○○○路199 號威寶電信
    股份有限公司高雄建國特約服務中心申辦門號「0000000000
    」行動電話門號後，旋即將上開行動電話門號SIM 卡，以新
    台幣（下同）7 、8 百元之價格，販售予姓名年籍不詳之成
    年男子使用。嗣取得前開行動電話門號之成年男子，意圖為
    自己不法之所有，先在奇摩拍賣網站上以「w320485 」帳號
    ，刊登拍賣國際牌27吋液晶電視TC- 27MPJ 一台之訊息，並
    以該0000000000門號作為聯絡之用，適有甲○○於96年7 月
    28日上網後，以1 萬4 千元標得該商品；該成年男子再以該
    0000000000門號撥打聯繫同樣從事網拍中間賣家之丁○○，
    向丁○○諉稱其係「甲○○」為網拍賣家，要求丁○○代為
    在大陸採購電子產品，其餘買賣事宜其均已與買家談妥，僅
    需經由中間賣家即丁○○幫忙匯款、接收並清點貨物，丁○○誤以為該成年男子係「甲○○」且有買賣真意之賣家而應
    允。甲○○於96年7 月31日依指示如數將款項匯入不知情之
    丁○○所提供之帳戶內（台灣郵政台南郵局、帳號：000000
    -0、申辦人蔡佳玲【係丁○○之姊】），丁○○再依該詐欺
    集團成員指示，將該筆款項匯至其所指定之中國工商銀行帳
    戶內，嗣甲○○因遲未接獲商品寄達發覺有異而報警循線查
    悉上情。
二、案經甲○○訴由臺北市政府警察局南港分局移送臺灣士林地
    方法院檢察署呈請臺灣高等法院檢察署檢察長核轉臺灣高雄
    地方法院檢察署檢察官偵查並聲請簡易判決處刑。
    理由
一、被告以外之人於審判外之陳述，雖不符前4 條之規定，而經
    當事人於審判程序同意作為證據，法院審酌該言詞陳述或書
    面陳述作成時之情況，認為適當者，亦得作為證據，刑事訴
    訟法第159 條之5 第1 項定有明文。被告及檢察官均對本院
    所引用審判外陳述之證據，均同意作為本案證據使用，本院
    審酌各該證據作成之情況，並無不法取供等非任意性情況，
    認為適當，爰依上開規定，作為本案證據使用。
二、上揭事實業據被告丙○○於本院審理時坦承不諱，且有證人
    即被害人甲○○、證人丁○○於警詢、偵查中之證述可稽，
    並有0000000000門號威寶電信行動電話服務申請書影本1 份
    、奇摩拍賣賣方帳號：W320485 之拍賣網頁、蔡佳玲在台灣
    郵政台南郵局申辦之帳戶開設資料及該帳戶之交易明細資料
    各1 份可憑，足認被告之自白與事實相符，而堪採信。從而
    ，本件事證明確，被告犯行應堪認定。
三、按刑法上之幫助犯，係對於犯罪與正犯有共同之認識，而以
    幫助之意思，對於正犯資以助力，而未參與實施犯罪之行為
    者而言（最高法院75 年 度台上字第1509號、88年度台上字
    第1270號判決亦同此意旨）。是以，如未參與實施犯罪構成
    要件之行為，且係出於幫助之意思提供助力，即屬幫助犯，
    而非共同正犯。被告將前揭0000000000門號之SIM 卡交予不
    詳姓名之成年男子後，由其向被害人施以詐術，致被害人陷
    於錯誤，而將帳戶存款間接轉匯入至中國大陸之帳戶，核其
    所為係犯刑法第30條第1 項、第339 第1 項之幫助共同詐欺
    取財罪，並審酌被告非實際參與詐欺犯行，依刑法第30條第
    2 項之規定，按正犯之刑減輕之。
四、本案經本院審理結果，認第一審以被告犯幫助詐欺取財罪，
    並審酌其並無前科、犯後態度及被害人之受騙金額等事項，
    依刑事訴訟法第449 條第1 項前段、第3 項、第454 條第2
    項、刑法第30條、第339 第1 項、第41條第1 項前段，刑法
    施行法第1 條之1 之規定，判處有期徒刑3 月，並諭知易科
    罰金以新台幣1,000 元折算1 日之折算標準，其認事、用法
    及量刑均無不當，應予維持。上訴人即被告上訴意旨以：因
    生活所需才賣電話易付卡，原審判決太重，請撤銷原判從輕
    量刑等語並無理由，應予駁回。
據上論斷，應依刑事訴訟法第455 條之1 第1 項、第3 項、第
368 條、第364條，判決如主文。
本案經檢察官乙○○到庭執行職務。
中    華    民    國    97    年    6    月    6     日
                  刑事第十六庭  審判長法  官 李代昌
                                      法  官 文昌
                                      法  官 梁淑美
以上正本證明與原本無異。
不得上訴。
中    華    民    國    97    年    6     月    6     日
                                      書記官 林麗文


司法院資訊處製作；財團法人民間司法改革基金會備份。
